【裁判字號】    95,簡上,616
【裁判日期】    950825
【裁判案由】    恐嚇
【裁判全文】
臺灣高雄地方法院刑事判決             95年度簡上字第616號
上  訴  人
即  被  告  甲○○
上列上訴人因恐嚇案件，不服本院高雄簡易庭民國95年3 月22日
95年度簡字第1291號第一審簡易判決（聲請簡易判決處刑案號：
臺灣高雄地方法院檢察署95年度偵字第2217、2167號），提起上
訴，本院判決如下：
    主  文
上訴駁回。
甲○○緩刑貳年。
    事實及理由
一、本案經本院審理結果，除被告已於本院審理中坦承不諱，而
    應予補充外，餘第一審簡易判決之認事用法及量刑均無不當
    ，應予維持，均引用第一審簡易判決處刑書之記載（如附件
    ）。
二、被告雖提起上訴，指摘原判決量刑不當云云，惟查，原審審
    酌被告與告訴人僅因細故發生爭執，即以加害告訴人生命之
    事恐嚇告訴人，致告訴人生心理上之恐懼及生活上之困擾，
    惟念其並無前科紀錄，素行尚稱良好，有臺灣高等法院被告
    前案紀錄表在卷可參等一切情狀，量處拘役50日，並諭知易
    科罰金之折算標準，量刑尚屬適當，被告上訴意旨指摘原判
    決量刑不當，為無理由，應予駁回。
三、又被告行為後，於民國94年1 月7 日修正、同年2 月2 日公
    布之刑法，已自95年7 月1 日開始施行，經查：
  (一)修正前刑法第305 條恐嚇危害安全罪法定刑為「2 年以下有
    期徒刑、拘役或3 百元以下罰金」，而依罰金罰鍰提高標準
    條例第1 條前段、修正前刑法第33條第5 款之規定，罰金數
    額得提高至10倍，且罰金數額下限為1 元以上，然依修正後
    刑法第33條第5 款、刑法施行法第1 條之1 （於95年6 月14
    日增訂公布，自同年7 月1 日開始施行）規定，刑法修正後
    前開法條之法定刑度則為「2 年以下有期徒刑、拘役或新臺
    幣9 千元以下罰金」，罰金數額下限提高為新臺幣1 千元以
    上，並以百元計算之，上開罪名修正後之法律效果對被告而
    言乃較為不利。
  (二)又被告行為時之刑法第41條第1 項前段規定：「犯最重本刑
    為5 年以下有期徒刑以下之刑之罪，而受6 個月以下有期徒
    刑或拘役之宣告，因身體、教育、職業、家庭之關係或其他
    正當事由，執行顯有困難者，得以1 元以上3 元以下折算1
    日，易科罰金。」關於易科罰金之折算標準，修正前罰金罰
    鍰提高標準條例第2 條前段（自95年7 月1 日起已刪除）規
    定，就其原定數額提高為100 倍折算1 日，則本件被告行為
    時之易科罰金折算標準，應以銀元300 元折算1 日，經折算
    為新臺幣後，即應以新臺幣900 元折算1日 。惟修正後刑法
    第41條第1 項前段規定改為：「犯最重本刑為5 年以下有期
    徒刑以下之刑之罪，而受6 個月以下有期徒刑或拘役之宣告
    者，得以新臺幣1 千元、2 千元或3 千元折算1 日，易科罰
    金。」比較修正前後易科罰金之折算標準，以修正前之規定
    較有利於被告。
  (三)經綜合比較新舊法後，本件自應依刑法第2 條第1 項前段規
    定，適用行為時即修正前刑法第305 條規定論罪科刑，並應
    適用修正前刑法第41條第1 項前段規定，定其易科罰金之折
    算標準。原審判決時乃於新法施行前，雖未及比較適用上開
    刑法修正前後之法條，然經本院比較結果，均仍應適用行為
    時法，則原判決適用行為時法論罪科刑並諭知易科罰金之折
    算標準，即無不當，不構成撤銷之事由，附此敘明。
四、末查，被告前未曾因故意犯罪受有期徒刑以上刑之宣告，有
    臺灣高等法院被告前案紀錄表1 紙在卷可按，其因一時失慮
    ，偶罹刑典，於本院審理時已坦承犯行，且與告訴人當庭達
    成和解，賠償告訴人新台幣15000 元，告訴人因此亦當庭表
    示同意予被告緩刑之機會，不願再追究此事（見本院審理筆
    錄第6 頁），本院認被告尚有悔意，經此偵審程序及罪刑之
    宣告，應能知所警惕，信無再犯之虞，本院認所宣告之刑以
    暫不執行為適當，爰依最高法院95年第8 次刑事庭會議決議
    意旨，逕依修正後刑法第74條第1 項第1 款規定（無新舊法
    比較問題），併予宣告緩刑2 年，以啟自新。
據上論斷，依刑事訴訟法第455 條之1 第1 項、第3 項、第368
條、第373 條，修正後刑法第74條第1 項第1 款，判決如主文。
本案經檢察官顏漢文到庭執行職務。
中    華    民    國    95    年    8     月    25    日
                刑事第七庭    審判長法  官  孫啟強
                                    法  官  卓立婷
                                    法  官  蔡川富
以上正本證明與原本無異。
不得上訴。
中    華    民    國    95    年    8     月    25    日
                                    書記官  王治華
中華民國刑法第305條
（恐嚇危害安全罪）
以加害生命、身體、自由、名譽、財產之事，恐嚇他人致生危害
於安全者，處2 年以下有期徒刑、拘役或3 百元以下罰金。


司法院資訊處製作；財團法人民間司法改革基金會備份。
